Inventaris van het archief van het Nederlandse Consulaat-Generaal Hong Kong, 1895-1920
Nationaal Archief, Den Haag
- Stukken over bijzondere onderwerpen, II.
  - Scheepvaart, Handel en Telegrafie, e.
    - Ingekomen en minuten van uitgaande brieven betreffende de in- en uitvoer en handel in hout in China., juni 1895 - juli 1908, 1915 - 1916; 192; 1 omslag
    - Ingekomen en minuten van uitgaande brieven betreffende het telegraferen van Hongkong via Yap., juni 1905 - oktober 1915; 193; 1 omslag
    - Ingekomen en minuten van uitgaande brieven betreffende het telegraferen in Chinese karakters., mei 1909 - oktober 1915; 194; 1 omslag
  - Bezoek van Nederlandse oorlogsschepen aan China., f.
    - Ingekomen en minuten van uitgaande brieven betreffende een bezoek van Nederlandse oorlogsschepen aan Hongkong., april 1909 - september 1920; 195; 1 omslag
    - Stukken betreffende een bezoek van het pantserdekschip "Koningin Wilhelmina der Nederlanden" aan Hongkong, Amoy en Swatow., december 1896 - maart 1897; 196; 1 omslag